臺灣臺南地方法院民事判決
110年度訴字第330號
原      告  何苡玥  

訴訟代理人  梁凱富律師
被      告  雷源幸  
訴訟代理人  焦文城律師
            葉信宏律師
上列當事人間請求侵權行為損害賠償事件，經本院於民國110年9
月9日言詞辯論終結，判決如下：
    主  文
一、被告應給付原告新臺幣15萬元，及自民國110年3月16日起至
    清償日止，按年息百分之5計算之利息。
二、原告其餘之訴駁回。
三、訴訟費用由被告負擔15分之1，餘由原告負擔。
四、本判決原告勝訴部分得假執行。但被告如以新臺幣15萬元為
    原告預供擔保，得免為假執行。
五、原告其餘假執行之聲請駁回
　　事實及理由
一、原告主張：
　㈠原告與訴外人鄭翰又於民國(下同)97年7月13日結婚，原告婚
    後盡心照顧家庭及二名未成年子女，讓鄭翰又得致力發展工
    作事業，被告為鄭翰又任職公司同事，其明知鄭翰又為有配
    偶之人，竟仍與鄭翰又親密交往，並多次發生性行為，嗣原
    告察覺鄭翰又行為有異，進而發現其二人間親密通訊，並據
    鄭翰又於109年12月22日書立悔過書，坦承其與被告間婚外
    情。是被告所為已侵害原告之配偶權，且情節重大，並致原
    告精神上受有莫大痛苦，因而與鄭翰又於110年1月13日協議
    離婚。是依民法第184條第1項、第195條第1項及第3項之規
    定，請求被告應賠償原告非財產上之損害新臺幣（下同）15
    0萬元。
　㈡並聲明：
　1.被告應給付原告150萬元，及自起訴狀繕本送達翌日起至清
    償日止，按年息百分之5計算之利息。
　2.請准原告供擔保得為假執行。
二、被告答辯：
　㈠被告於109年7月1日任職汽車公司銷售助理，而結識同公司主
    管鄭翰又，因鄭翰又經常假借指導或協助工作為由接近被告
    ，並製造二人單獨相處機會，但刻意隱瞞其己婚身分，於10
    9年10月間向被告表達愛慕之情，進而開始熱烈追求被告。
    起初，被告並無與其交往之意，後因祖父過世，獨力處理喪
    事，需要對象傾吐内心煩憂，便與鄭翰又較常往來，待二人
    開始親密交往時，被告方知鄭翰又已婚，故被告乃為情感上
    受害者，並無侵害原告配偶權之故意或過失。
　㈡又被告雖與鄭翰又發生性行為，但前後僅有二次，當時並不
    知鄭翰又已婚，且第一次係鄭翰又主動求歡，被告當時尚無
    心理準備，係在鄭翰又半強迫下與其發生性關係。嗣被告知
    悉鄭翰又已婚身份時，即多次提出分手，無奈為鄭翰又所糾
    纏，且礙於其為公司主管，被告無法斷然拒絕與其往來，然
    無破壞原告家庭之意，應不構成侵害原告配偶權之重大情節
    。
　㈢再縱認被告有侵害原告配偶權，請審酌被告當時年僅22歲，
    涉世未深，且係鄭翰又刻意隱瞞已婚身分，始與之交往。而
    原告為求償高額賠償金，不惜威脅鄭翰又書立道歉文書，刻
    意營造被告破壞其家庭之重大情節，亦有違誠信原則。此外
    ，被告聽聞鄭翰又之男女關係複雜，此非首次背叛婚姻，並
    為原告所知曉。另被告僅高職畢業，收入不高，每月薪資未
    達3萬元，尚需承擔家庭經濟重擔，並無能力負擔高額賠償
    金，經歷此事後雖想離職，但礙於經濟因素無法另覓他職，
    每日面對同事異樣眼光，亦只能忍耐繼續任職，故請從輕酌
    定賠償金額。
　㈣並聲明：
　1.原告之訴駁回。
　2.如受不利判決，請准被告供擔保免為假執行。
三、本院之判斷：
　㈠按因故意或過失，不法侵害他人之權利者，負損害賠償責任
    。故意以背於善良風俗之方法，加損害於他人者亦同。數人
    共同不法侵害他人之權利者，連帶負損害賠償責任。民法第
    184條第1項、第185條第1項前段分別定有明文。復按不法侵
    害他人之身體、健康、名譽、自由、信用、隱私、貞操，或
    不法侵害其他人格法益而情節重大者，被害人雖非財產上之
    損害，亦得請求賠償相當之金額。上開規定於不法侵害他人
    基於父、母、子、女或配偶關係之身分法益而情節重大者，
    準用之。同法第195條第1項前段、第3項亦規定甚明。又夫
    妻間互守誠實，係為確保其共同生活之圓滿安全及幸福之必
    要條件，故應解為配偶因婚姻契約而互負誠實之義務，配偶
    之一方行為不誠實，破壞共同生活之圓滿安全及幸福者，即
    為違反因婚姻契約之義務而侵害他方之權利（最高法院55年
    台上字第2053號判例意旨參照）。是侵害配偶權之行為，並
    不以通姦行為為限，倘夫妻任一方與他人間存有逾越結交普
    通朋友等一般社交行為之不正常往來，其行為已逾社會一般
    通念所能容忍之範圍，已達破壞婚姻共同生活之圓滿安全及
    幸福之程度，即足當之。　　
　㈡經查：
　1.原告與鄭翰又於97年7月13日結婚，婚後共同育有兩名未成
    年子女，嗣二人於110年1月13日協議離婚等情，有原告戶籍
    謄本可稽（見訴卷第63頁），應堪認定。
　2.原告主張：被告與鄭翰又為同事，在其與鄭翰又離婚前，被
    告曾與鄭翰又親密交往，並發生性行為等情，業據其提出被
    告與鄭翰又於109年11月間LINE通訊內容(見補卷第31-47頁
    ；訴卷第21-59、147-155頁)，以及鄭翰又於109年12月22日
    書寫之悔過書影本(見補卷第49、51頁)，可資證明，並為被
    告所不爭執，自堪信實。至被告陳稱上開悔過書為原告威脅
    鄭翰又書立之情詞，並未舉證以實其說，自無可採。
　3.被告雖另以：其本無意與鄭翰又交往，係因鄭翰又隱瞞已婚
    身分，並主動積極追求伊，其在尚無心理準備下，被迫與鄭
    翰又發生性關係，之後知悉鄭翰又已婚，曾多次提出分手，
    但為鄭翰又所糾纏，且礙於鄭翰又為公司主管，無法斷然拒
    絕與其往來等情詞，否認有侵害原告配偶權之情事。然被告
    與鄭翰又既任職同公司，縱鄭翰又未主動表明其已婚身分，
    被告亦可輕易查知，自難諉為不知。又觀之被告與鄭翰又通
    訊內容，被告屢屢向鄭翰又傳達「下來陪我阿」、「你一走
    我又覺得冷了」、「我想你」、「晚安鄭翰又想你」、「我
    也愛你很好咬」、「想我打給我喔」、「愛你啦」、「一直
    在想你呀怎辦」等愛語，明顯有主動向鄭翰又示愛之言行，
    足證其陳稱係被迫與鄭翰又交往之情詞，洵屬不實，自無可
    採。
　4.又被告自陳鄭翰又係於109年10月間開始追求伊，再參照鄭
    翰又悔過書記載其二人係於臺北出差期間開始發生性行為，
    暨其等於109年11月間通話內容多次提及性行為等情事，應
    可推知被告與鄭翰又交往期間發生性行為次數甚為頻繁，顯
    然不只二次而已，是其此部分所辯，亦無可採。
　5.是由上情，被告知悉鄭翰又為有配偶之人，仍與其親密交往
    ，並頻繁發生性行為，原告事後知悉，因而與鄭翰又協議離
    婚，被告故意不法侵害原告之配偶權，且情節重大，已堪認
    定。故其所辯無侵害原告配偶權之情詞，委無可取。
　㈢承前，被告既有故意不法侵害原告配偶權之行為，原告主張
    其因此受有精神上痛苦，依侵權行為法律關係，請求被告賠
    償其非財產上之損害，自屬有據。又法院對於慰撫金之量定
    ，應斟酌實際加害情形、所造成之影響、被害人痛苦之程度
    、兩造之身分地位經濟情形及其他各種狀況，以核定相當之
    數額（最高法院47年台上字第1221號、51年台上字第223號
    判例意旨參照）。茲查：原告為大學畢業，任職汽車公司行
    政人員，月薪約2萬7,000元，108年度所得約46萬元，名下
    有土地1筆，價值約100萬元；被告為高職畢業，任職汽車公
    司銷售業務，月薪未達3萬元，108年度所得約50萬元，名下
    有汽車1輛等情，分據兩造陳明（訴卷第135頁），並有兩造
    戶籍資料及108年度稅務電子閘門財產所得調件明細表在卷
    可參（限閱卷）。本院斟酌兩造上開學經歷、身分、地位、
    經濟狀況，暨被告與原告配偶交往期間、原告精神上所受痛
    苦等一切情狀，認被告應賠償原告精神慰撫金15萬元。是原
    告於此數額之請求，應予准許；逾此數額之請求，則屬過當
    ，不應准許。
　㈣末按給付無確定期限者，債務人於債權人得請求給付時，經
    其催告而未為給付，自受催告時起，負遲延責任。其經債權
    人起訴而送達訴狀，或依督促程序送達支付命令，或為其他
    相類之行為者，與催告有同一之效力；遲延之債務，以支付
    金錢為標的者，債權人得請求依法定利率計算之遲延利息；
    應付利息之債務，其利率未經約定，亦無法律可據者，週年
    利率為百分之5 。復分據民法第229 條第2 項、第233 條第
    1 項前段及第203 條所規定。本件原告請求被告應給付之前
    開金額，並未定有給付之期限，是其併請求被告應自起訴狀
    繕本送達翌日即110年3 月16日起，按週年利率百分之5 計
    算之遲延利息，核無不合，亦應准許。
四、兩造陳明願供擔保請准宣告假執行或免為假執行，就原告勝
    訴部分，所命給付之金額未逾50萬元，依民事訴訟法第389
    條第1項第5款規定，應依職權宣告假執行；另依同法第392
    條第2項規定，酌定被告得免為假執行之擔保金額。至原告
    敗訴部分，其訴既經駁回，此部分假執行之聲請，亦失所附
    麗，應併予駁回。
五、本件事證已臻明確，兩造其餘之攻擊或防禦方法及所用之證
    據，經本院斟酌後，認為均不足以影響本判決之結果，爰不
    逐一論列，附此敘明。　　
六、論結：原告之訴為部分有理由、部分無理由，依民事訴訟法
    第79條、第389條第1項第5款、第392條第2項，判決如主文
    。
中　　華　　民　　國　　110 　年　　10　　月　　29　　日
                  民事第五庭  法  官　陳淑卿
以上正本係照原本作成。
如對本判決上訴，須於判決送達後20日內向本院提出上訴狀。
如委任律師提起上訴者，應一併繳納上訴審裁判費。
中　　華　　民　　國　　110 　年　　11　　月　　3 　　日
                              書記官  謝璧卉